臺灣臺中地方法院刑事判決　　　　　　　96年度易字第5808號
公　訴　人　臺灣臺中地方法院檢察署檢察官
被　　　告　甲○○
上列被告因妨害名譽案件，經檢察官提起公訴（九十六年度偵字
第一三六九八號），本院判決如下：
    主    文
甲○○散布文字，指摘足以毀損他人名譽之事，處有期徒刑伍月
，如易科罰金，以新臺幣壹仟元折算壹日，減為有期徒刑貳月又
拾伍日，如易科罰金，以新臺幣壹仟元折算壹日。
    犯罪事實
一、甲○○與乙○○因房屋買賣仲介而相識。甲○○意圖散布於
    眾，竟於民國（下同）九十五年九月二十日某時，在其所任
    職、位於臺中市西屯區世斌一巷二十二弄九號之「歐特耐國
    際股份有限公司」，以該公司電腦透過網際網路連線至「Ｕ
    ＨＯＭＥ優家網」（網址：ｈｔｔｐ：／／ｕｈｏｍｅ．ｏ
    ｐｅｎ１６８．ｃｏｍ）之「購屋討論區／台中／彰化／南
    投」網頁，以作者「ｗｕ４４４４」，刊登主題為「大肚山
    "真在"」，內容為「銷售老太婆很過分～看不起客人」之訊
    息。再於九十五年十月十七日中午十二時二十八分許，至上
    開網頁，以「ｗｕ４４４４」為回應者回應上開訊息，刊登
    發言主題為「那個老太婆叫～乙○○」，發言內容為「她只
    適合掃掃廁所～談銷售～滾吧　等看她的笑話」等散布文字
    而指摘足以毀損乙○○名譽之事，以供不特定網友上網瀏覽
    。
二、案經乙○○訴由臺中市警察局第二分局報請臺灣臺中地方法
    院檢察署檢察官偵查起訴。
    理    由
一、訊之被告甲○○固坦承其為址設臺中市西屯區世斌一巷二十
    二弄九號之「歐特耐國際股份有限公司」臺中區負責人，然
    矢口否認有何上開犯行，辯稱：伊公司雖有以電腦透過網際
    網路先後於上開時間，分別散布上開訊息，但該等文字訊息
    非伊所散布，因伊公司的網路是無線，且是開放的，故伊無
    法正確找出發該等文字訊息之人云云。惟查上開犯罪事實，
    業據證人即告訴人乙○○於本院審理時具結指證訴綦詳，並
    有ＵＨＯＭＥ優家網網頁列印資料、IP/ASN查詢資料、中華
    電信數據通信分公司中區客服中心回覆單附卷足憑。且本件
    經承辦檢察官派員於九十六年八月十五日前往被告所任職之
    「歐特耐國際股份有限公司」勘驗結果，該公司電腦係放置
    於被告坐位，且係以有線方式與ｈｕｂ（集線器）相連後即
    連接至ＡＤＳＬ數據機，再以電話線路上網，並非以無線方
    式上網，更無開放上網之情形，此有履勘現場筆錄一紙及現
    場照片七張附卷可稽。參以告訴人於本院審理時具結證稱：
    伊係於九十三年間在臺中縣龍井鄉○○○路睿鍇建設有限公
    司接待中心認識被告，其後雙面見過五、六次面，並不認識
    被告公司其他人員等語，亦為被告所不否認，顯見上開指摘
    足以毀損告訴人名譽之文字訊息，應係被告所散布無疑，是
    被告辯以該文字訊息非伊所散布云云，無非事後卸責之詞，
    不足採信，事證明確，其犯行堪以認定。
二、核被告甲○○所為，係犯刑法第三百十條第二項之散布文字
    ，指摘足以毀損他人名譽之事罪。爰審酌被告犯罪之動機、
    目的、手段、對告訴人名譽所受損害非輕，及犯罪後否認犯
    行，態度非佳等一切情狀，量處有期徒刑五月，並諭知易科
    罰金之折算標準，以示懲儆。又被告犯罪時間在九十六年四
    月二十四日以前，查無中華民國九十六年罪犯減刑條例不予
    減刑之情形，應依同條例第二條第一項第三款之規定減其宣
    告刑二分之一，即減為有期徒刑二月又十五日，並諭知易科
    罰金之折算標準。
三、據上論斷，應依刑事訴訟法第二百九十九條第一項前段，刑
    法第三百十條第二項、第四十一條第一項前段，刑法施行法
    第一條之一，中華民國九十六年罪犯減刑條例第二條第一項
    第三款、第七條、第九條，判決如主文。
本案經檢察官丙○○到庭執行職務。
中　　華　　民　　國　　96　　年　　12　　月　　26　　日
                  刑事第一庭    法  官  朱光國
上正本證明與原本無異。
如不服本判決，應於收受送達後10日內向本院提出上訴書狀（應
敘述具體理由並附繕本）。
上訴書狀如未敘述理由，應於上訴期間屆滿後20日內補提理由書
於本院。
                                書記官  吳淑願
中　　華　　民　　國　　96　　年　　12　　月　　26　　日
附錄論罪科刑法條
刑法第310條：
意圖散布於眾，而指摘或傳述足以毀損他人名譽之事者，為誹謗
罪，處 1 年以下有期徒刑、拘役或 5 百元以下罰金。
散布文字、圖畫犯前項之罪者，處 2 年以下有期徒刑、拘役或 1
千元以下罰金。
對於所誹謗之事，能證明其為真實者，不罰。但涉於私德而與公
共利益無關者，不在此限。
